# 请教陈版：分红涉及个税问题

提问人：跨度防护 时间：2018-01-26 11:01:19
请教陈版：企业在 2017 年 12 月 31 日作出股利分配决议，同时确认了应付股利，股利尚未支付，股利中涉及个人股东。那么企业应对个人股东的股利代扣代缴个税，该个税是在 2017 年计提还是在 2018 年实际支付股利的时候确认呢？

回答人：chenyiwei
2017 年末，股利尚未支付，代扣代缴义务尚未发生，因此无需从应付股利中转出一块应交税费。到实际支付时确认应交税费即可。

提问人：跨度防护 时间：2018-01-27 00:03:33
那么计提工资时也需要代扣代缴个税，这个个税为什么要先计提出来呢？

回答人：chenyiwei
工资的个税也应当是在实际发放时才从应付工资中转出的。